臺灣板橋地方法院刑事判決　　　　　　　　　　　　九十三年度訴字第一○四三號
　　公　訴　人　臺灣板橋地方法院檢察署檢察官
　　被　　　告　丙○○
右列被告因偽造文書等案件，經檢察官提起公訴（九十三年度偵字第三二二九號）暨
移送併案審理（九十三年度偵字第三○六三號），又本院受理後被告為有罪之陳述，
經合議庭裁定改行簡式審判程序，判決如左：
    主      文
丙○○共同行使偽造私文書，足以生損害於公眾及他人，處有期徒刑伍月，如易科罰
金，以佰元折算壹日。扣案之偽造「甲○○」印章壹個、偽造之「甲○○」國民身
分證壹張、門號0000000000號行動電話（含ＳＩＭ卡）壹支及如附表所示
之文件上偽造之「甲○○」印文共貳拾肆枚、署押共陸枚，均沒收。
    事      實
一、丙○○基於意圖為自己不法所有之概括犯意，於（一）民國九十二年四月三十日
    ，夥同有前述犯意聯絡之謝惠月（檢察官另案偵辦中）與真實姓名年籍不詳之謝
    姓成年男子，共同前往臺北市○○區○○路一段一三三號北都汽車股份有限公司
    （下稱北都公司），佯稱欲依動產擔保交易法附條件買賣之方式，向該公司購買
    國瑞牌ＣＡＭＲＹ型、車牌號碼四四二九–ＤＣ號之自用小客車，約定總價為新
    臺幣（下同）八十萬九千元，自九十二年六月一日起至九十五年五月一日止，每
    月一期，共分三十六期，每期應繳付二萬二千五百三十二元，並以謝惠月為連帶
    保證人，丙○○為取信於北都公司，即將謝姓男子提供之十五萬元九千元先行交
    付頭期款，致北都公司不疑有他而陷於錯誤，交付上開自小客車予丙○○，詎丙
    ○○等取得前開汽車後，即不依約繳款，避不見面，並在北都公司尚未就該車依
    動產擔保交易法辦理動產抵押登記時，旋於同年五月十二日將該車移轉登記予第
    三人，致北都公司受有損害。（二）繼丙○○又承上同一概括犯意，夥同有犯意
    聯絡之真實姓名年籍不詳之謝姓及吳姓成年男子，於九十三年一月初某日，由謝
    姓男子帶同其至臺北縣三重市○○路○段一○二號誠泰商業銀行東三重分行辦理
    開戶，辦訖後丙○○即將該行帳號二四○–00000000–二號之活期存款
    帳戶存摺交付謝姓成年男子，並由謝姓男子處收受三千元。丙○○又於不詳時、
    地，提供自己之照片予謝姓及吳姓成年男子，使其等將丙○○之照片黏貼在偽造
    有公印文「內政部印」之偽造之甲○○國民
    部及戶政機關對戶政管理之正確性。該謝姓及吳姓成年男子，並私自於九十三年
    二月二日，分別持往地政機關及戶政機關，冒領甲○○之
    之所有權狀與登記謄本，並填具汽車貸款申請書暨客戶基本資料表、汽車貸款授
    信審核表、汽車買賣合約書等資料後，再於九十三年二月六日下午一時三十分許
    ，以電話向台新國際商業銀行（下稱台新銀行）佯稱欲辦理五十萬元之汽車貸款
    ，且將偽造之甲○○國民身分證、甲○○
    謄本、誠泰銀行東三重分行活期儲蓄存款存摺、車牌號碼五Ａ–七二六八號自小
    客車行車執照影本等文件，傳真至台新銀行江翠分行，偽為申請辦理汽車貸款之
    資力證明，並提供門號0000000000號行動電話以為聯絡之用（此部分
    丙○○並不知情）。嗣謝姓、吳姓成年男子於九十三年六月八日下午五時許，在
    臺北縣三重市○○路二一七號十三樓，推由丙○○於九十三年八月十日下午三時
    五十分許，持謝姓、吳姓男子所交付之偽造甲○○國民
    擅自偽造之「甲○○」印章，冒用甲○○之名義，前往臺北縣三重市○○○路一
    七六號二樓之麥當勞速食店內與台新銀行行員辦理對保，並接續在車輛動產抵押
    契約書、動產擔保交易動產擔保抵押設定登記申請書、台新銀行汽車貸款申請書
    暨客戶基本資料表、台新銀行汽車貸款撥款∕動支申請暨委託書、同意書等文件
    上偽造「甲○○」之署名及印文，足以生損害於甲○○及台新銀行，台新銀行則
    陷於錯誤，誤信係甲○○欲辦理汽車貸款及動產擔保抵押而受件處理，嗣經台新
    銀行之承辦人員發覺有異，在尚未撥付渠等虛偽貸款之金額，未生既遂結果之際
    ，即報警於同日下午四時許在上址為警當場查獲，並扣得丙○○及謝姓、吳姓成
    年男子等人所有之偽造之甲○○國民
    000000000號行動電話（含ＳＩＭ卡）一支。
二、案經臺北市政府警察局內湖分局報請臺灣板橋地方法院檢察署檢察官偵查起訴暨
    臺北市政府警察局南港分局報請臺灣士林地方法院檢察署呈請臺灣高等法院檢察
    署核令移轉臺灣板橋地方法院檢察署檢察官偵查移送併案審理，經本院合議庭裁
    定以簡式審判程序審理。
    理      由
一、右揭犯罪事實，業據被告丙○○於本院審理時坦承不諱，並有告訴人台新銀行之
    代理人簡豐裕、北都公司之代理人乙○○於警詢時指訴綦詳，且有被害人甲○○
    於警詢中指述明確，又有偽造之甲○○國民
    一個及門號0000000000號行動電話（含ＳＩＭ卡）一支扣案可證，復
    有甲○○之
    戶基本資料表、汽車貸款授信審核表、汽車買賣合約書、誠泰銀行東三重分行帳
    號二四○–00000000–二號活期儲蓄存款存摺、車牌號碼五Ａ–七二六
    八號自小客車行車執照影本、車輛動產抵押契約書、動產擔保交易動產擔保抵押
    款撥款∕動支申請暨委託書、聲明書、同意書、動產交易附條件買賣契約書、北
    都公司存證信函、公路監理資訊連結作業車籍查詢資料附卷可稽，足認被告自白
    與事實相符，罪證明確，犯行洵堪認定。
二、核被告所為，係犯刑法第二百十六條、第二百十條之行使偽造私文書、第二百十
    六條、二百十二條行使偽造特種文書、二百十八條第一項偽造公印文、第三百三
    十九條第一項、第三項詐欺取財既遂及未遂等罪。被告偽造特種文書、私文書之
    低度行為，分別為行使該等文書之高度行為所吸收，均不另論罪；其偽造「甲○
    ○」之印文、署押均係偽造私文書之階段行為，亦不另論罪。公訴人起訴之事實
    未敘及被告上述犯罪事實（一）部分之詐欺取財犯行，然該部分事實與公訴人起
    訴之犯罪事實既具連續犯之裁判上一罪關係，應為起訴效力所及，自在本院所得
    審理之範圍。被告與其妻謝惠月、真實姓名年籍不詳之謝姓成年男子間，就犯罪
    事實（一）部分；被告與真實姓名年籍不詳之謝姓、吳姓成年男子間，就犯罪事
    實（二）部分，分別具有犯意聯絡及行為分擔，均為共同正犯。其先後二次詐欺
    取財既遂及未遂之犯行，時間緊密，犯罪構成要件相同，為連續犯，依刑法第五
    十六條規定，以一詐欺取財既遂罪論。又其所犯之偽造公印文、行使偽造特種文
    書、行使偽造私文書及詐欺取財既遂等罪間，有方法結果之牽連關係，依刑法第
    五十五條規定，應從一情節較重之行使偽造私文書罪處斷。爰審酌被告犯罪年值
    青壯，不思正道取財，貪慾圖便，所生危害非微，惟犯罪後尚能坦承犯行等一切
    情狀，量處如主文所示之刑，並諭知易科罰金之折算標準，以資懲儆。
三、扣案之偽造「甲○○」國民
    （含ＳＩＭ卡）一支，係被告與共犯之謝姓、吳姓成年男子所有且供犯罪所用之
    物，爰依刑法第三十八條第一項第二款規定，均併予宣告沒收。又扣案之偽造之
    「甲○○」印章一個及如附表所示之偽造文件資料上之偽造之「甲○○」印文共
    二十四枚、署押共六枚，不問屬於犯人與否，應依刑法第二百十九條規定，均併
    予宣告沒收。至該偽造之「甲○○」國民
    枚，已於沒收該國民
    ，附此敘明。
據上論斷，應依刑事訴訟法第二百七十三條之一第一項、第二百九十九條第一項前段
，刑法第二十八條、第五十六條、第二百十六條、第二百十條、第二百十二條、第二
百十八條第一項、第二百十九條、第三百三十九條第一項、第五十五條、第四十一條
第一項前段、第三十八條第一項第二款，罰金罰鍰提高標準條例第一條前段、第二條
，判決如主文。
本案經檢察官程秀蘭到庭執行職務
中　　　華　　　民　　　國　　九十三　　年　　　八　　　月　　二十六　　日
                              臺灣板橋地方法院刑事第十四庭
                                  法  官  張  江  澤
右正本證明與原本無異。
如不服本判決，應於送達後十日內，向本院提出上訴狀。
                                  書記官  吳  健  政
中　　　華　　　民　　　國　　九十三　　年　　　八　　　月　　二十六　　日
附錄本案論罪科刑法條全文：
刑法第二百十六條
行使第二百十條至第二百十五條之文書者，依偽造、變造文書或登載不實事項或使登
載不實事項之規定處斷。
刑法第二百十條
偽造、變造私文書，足以生損害於公眾或他人者，處五年以下有期徒刑。
刑法第二百十二條
偽造、變造護照、旅券、免許證、特許證及關於品行、能力服務或其他相類之證書、
介紹書，足以生損害於公眾或他人者，處一年以下有期徒刑、拘役或三百元以下罰金
。
刑法第二百十八條
偽造公印或公印文者，處五年以下有期徒刑。
盜用公印或公印文足以生損害於公眾或他人者，亦同。
刑法第三百三十九條
意圖為自己或第三人不法之所有，以詐術使人將本人或第三人之物交付者，處五年以
下有期徒刑、拘役或科或併科一千元以下罰金。
以前項方法得財產上不法之利益或使第三人得之者，亦同。
前二項之未遂犯罰之。
附表：
┌──┬──────────┬──────────┬──────────┐
│編號│文件名稱            │偽造署押            │偽造印文            │
├──┼──────────┼──────────┼──────────┤
│一  │車輛動產抵押契約書  │「甲○○」簽名三枚  │「甲○○」印文十四枚│
├──┼──────────┼──────────┼──────────┤
│二  │動產擔保交易動產抵押│無                  │「甲○○」印文三枚  │
│    │設定登記申請書      │                    │                    │
├──┼──────────┼──────────┼──────────┤
│三  │台新國際商業銀行汽車│「甲○○」簽名一枚  │「甲○○」印文四枚  │
│    │貸款撥款∕動支申請暨│                    │                    │
│    │委託書              │                    │                    │
├──┼──────────┼──────────┼──────────┤
│四  │台新國際商業銀行汽車│「甲○○」簽名一枚  │「甲○○」印文一枚  │
│    │貸款申請書暨客戶基本│                    │                    │
│    │資料表              │                    │                    │
├──┼──────────┼──────────┼──────────┤
│五  │同意書              │「甲○○」簽名一枚  │「甲○○」印文一枚  │
├──┼──────────┼──────────┼──────────┤
│六  │偽造甲○○國民身分證│無                  │「甲○○」印文一枚  │
│    │影本資料            │                    │                    │
└──┴──────────┴──────────┴──────────┘
